【裁判字號】    95,感聲,30
【裁判日期】    951121
【裁判案由】    聲請折抵感訓期間
【裁判全文】
臺灣苗栗地方法院治安法庭裁定
聲    請    人
即受感訓處分人    甲○○
上列聲請人即受感訓處分人聲請免予執行與刑事處分相互折抵後
之感訓處分，本院裁定如下：
    主  文
甲○○依本院93年度感裁字第9 號裁定確定應受之感訓處分期間
，與其因違反槍砲彈藥刀械管制條例案件，而經本院於民國93年
8 月31日以93年度訴字第242 號判決有期徒刑壹年肆月，以已執
行有期徒刑壹日折抵感訓處分壹日。
    理  由
一、聲請意旨略以：聲請人即受感訓處分人甲○○前因違反槍砲
    彈藥刀械管制條例案件，先後經法院判處有期徒刑1 年6 月
    及1 年4 月確定，定應執行有期徒刑2 年10月，於民國93年
    2 月10日入監執行，於95年6 月22日假釋出監。聲請人於執
    行前開槍砲案件在監服刑期間，形狀良好並悛悔向上，未曾
    有過任何違規紀錄，且各項成績分數、作業、教化、操行，
    自94年1 月至95年5 月已連續17個月保持10分以上，是以累
    進處遇一級呈報假釋獲准，依監獄行刑法之累進處遇條例，
    其法定要件已達到可縮短刑期共88天之標準，有臺灣臺中監
    獄苗栗分監受刑人成績計分總表及臺灣新竹監獄受刑人成績
    計分總表各1 份可考。爰聲請依檢肅流氓條例施行細則第46
    條第3 項之規定，聲請予以折抵本件之感訓處分執行等語。
二、按裁判確定前羈押之日數，以1 日抵有期徒刑或拘役1 日；
    受裁定感訓處分之流氓行為，同時觸犯刑事法律者，經判決
    有罪確定，其應執行之有期徒刑、拘役或保安處分，與感訓
    期間，相互折抵之。其折抵以感訓處分1 日互抵有期徒刑、
    拘役或保安處分1 日；相互折抵之計算，以實際在監所受刑
    事處分執行、易科罰金之折算或在保安處分執行處所受保安
    處分執行之日數，及實際在感訓處分執行機關執行之日數為
    準；以執行刑事處分或保安處分之期間折抵感訓處分者，其
    所折抵感訓處分期間以3 年計算；2 以上徒刑併執行而其中
    一罪或數罪應予折抵，其先執行感訓處分者，於扣除得折抵
    之期間後，併執行之；其先執行刑事處分或保安處分者，不
    論檢察官指揮執行之先後，以實際執行日數為據，於扣除得
    折抵之期間後，執行其剩餘之感訓處分；刑法第46條前段、
    檢肅流氓條例第21條第1 項、檢肅流氓條例施行細則第46條
    第3 項、第4 項、第6 項分別定有明文。惟前開折抵之規定
    ，須以該刑事判決有罪確定與流氓行為同一，始有適用，此
    觀檢肅流氓條例第21條第1 項規定之用語「同時觸犯刑事法
    律」甚明。再按為貫徹行刑累進處遇條例鼓勵受刑人改過遷
    善之立法意旨，依該條例規定所縮短其應執行之刑期，亦應
    准予折抵（參見司法院第32期司法業務研究會法律專題研究
    【12】第78、79頁）。
三、經查：
（一）聲請人即受感訓處分人甲○○前因流氓感訓案件，經本院
      以93年度感裁字第9 號裁定交付感訓處分，再經臺灣高等
      法院臺中分院治安法庭以93年度感抗字第46號駁回，且於
      93年6 月1 日確定，而其同一流氓行為，涉犯違反槍砲彈
      藥刀械管制條例罪，亦經本院以93年度訴字第242 號判處
      有期徒刑1 年4 月，併科罰金新臺幣5 萬元確定。惟該案
      後與另案違反槍砲彈藥刀械管制條例案件（本院92年度訴
      字第198 號，嗣經臺灣高等法院臺中分院以92年度上訴字
      第1744號判決有期徒刑1 年6 月，併科罰金3 萬元確定）
      接續執行，自93年2 月10日起入臺灣臺中監獄苗栗分監執
      行，並自93年11月17日起至臺灣新竹監獄執行，至95年6
      月22日縮短刑期假釋出監（自95年6 月22日起至95年9 月
      17日入臺灣新竹監獄執行罰金易服勞役，於95年9 月18日
      至臺灣岩灣技能訓練所執行）等情，業經本院調取本院93
      年度感裁字第9 號、臺灣高等法院臺中分院93年度感抗字
      第46號等卷宗核閱屬實，並有本院93年度訴字第242 號判
      決、臺灣高等法院臺中分院92年度上訴字第1744號判決、
      臺灣苗栗地方法院檢察署檢察官93年執丙字第11號、第12
      62號執行指揮書及臺灣高等法院被告前案紀錄表各1 份附
      卷可稽。
（二）次按，本院93年度訴字第242 號判決之犯罪事實與本院93
      年度感裁字第9 號交付感訓處分裁定理由（嗣經臺灣高等
      法院臺中分院93年度感抗字第46號駁回抗告）之不法流氓
      行為係同一事實，有該判決書、裁定書各1 份在卷可查。
      綜上，聲請人前因流氓行為，同時觸犯刑事法律部分，經
      判決有期徒刑1 年4 月確定，依前開規定，就同一事實，
      已執行有期徒刑之日數均能與所應受感訓期間相互折抵之
      ，而以有期徒刑1 日折抵感訓處分1 日。從而，聲請人聲
      請就所受感訓期間中，與其已執行之有期徒刑，因折抵而
      免予執行，經核尚無不合。
四、至本件聲請人所犯另案違反槍砲彈藥刀械管制條例案件，經
    本院以92年度訴字第198 號判處有期徒刑1 年6 月部分（嗣
    經臺灣高等法院臺中分院以92年度上訴字第1744號撤銷原判
    決，惟仍判處有期徒刑1 年6 月，併科罰金3 萬元確定），
    與前開經本院裁定交付感訓處分之不法流氓行為事實，並非
    相同，有判決書2 份及裁定書1 份在卷可考，二者係屬不同
    案件。故聲請人所犯上開另案違反槍砲彈藥刀械管制條例案
    件，與「裁定感訓處分之流氓行為，同時觸犯刑事法律者」
    之要件不符，自不得折抵感訓處分，併此敘明。
五、爰依檢肅流氓條例第21條第1 項、第23條、檢肅流氓條例施
    行細則第46條第9 項、刑事訴訟法第220 條，裁定如主文。
中    華    民    國    95    年    11    月    21    日
                  治安法庭  法  官  林卉聆
以上正本證明與原本無異。
如不服本裁定，應於送達後10日內向本院提出抗告狀，抗告於臺
灣高等法院臺中分院。
                            書記官  盧俊良
中    華    民    國    95    年    11    月    23    日


司法院資訊處製作；財團法人民間司法改革基金會備份。
